Inventaris van het archief van de Jachtraad, 1955-1994
Nationaal Archief, Den Haag
Ministerie van Landbouw, Natuurbeheer en Visserij: Jachtraad
LNV / Jachtraad
1955-1994
5101
3.25 meter; 55 inventarisnummers.
Normale geschreven, getypte en gedrukte documenten, geen bijzondere handschriften.
Nationaal Archief, Den Haag
Ministerie van Landbouw, Natuurbeheer en Visserij / Jachtraad
Het archief bevat voornamelijk notulen en vergaderstukken van de Jachtraad betreffende het adviseren van de Minister van Landbouw inzake onderwerpen met betrekking tot de uitvoering van de Jachtwet.
Archiefvorming
Geschiedenis van de archiefvormer
De historische achtergronden en ontwikkelingen van de Jachtraad zijn beschreven in de volgende publicatie:
32 Flora en Fauna. Rapport van een onderzoek naar het beleidsterrein Flora en Fauna in de periode 1945-1993 (samenstelling: drs. M.L. Baten; ISBN 90-74442-35-8), 's-Gravenhage 1996.
Geschiedenis van het archiefbeheer
De verwerving van het archief
Het archief is krachtens bepalingen van de Archiefwet overgebracht.
Inhoud en structuur van het archief
01.01.02; 2.11
Ordening van het archief
Het archief is allereerst ingedeeld naar beleidsterrein. Met een beleidsterrein wordt bedoeld een afgebakend onderwerp van overheidsbemoeienis, in dit geval dus "Flora en Fauna".
Per beleidsterrein is het archief onderverdeeld naar handeling. Per handeling zijn de beschrijvingen van de dossiers vermeld. Een handeling wordt verricht door een actor ter uitvoering van een taak, of op grond van een wettelijke bevoegdheid. Een actor is een overheidsinstelling die bevoegd is zelfstandig op te treden (bijvoorbeeld een minister) binnen het beleidsterrein. Op een beleidsterrein treden meerdere actoren handelend op.
Aanwijzingen voor de gebruiker
Openbaarheidsbeperkingen
Volledig openbaar.
Materiële beperkingen
Aanvraaginstructie
Openbare archiefstukken kunnen online worden aangevraagd en gereserveerd. U kunt dit ook via de terminals in de studiezaal van het Nationaal Archief doen. Om te kunnen reserveren dient u de volgende stappen te volgen:
U maakt een profiel aan op www.gahetna.nl, en logt vervolgens in
Via de archiefinventaris (alleen de beschrijvingen met rode nummers) selecteert u het gewenste archiefstuk door op de knop 'Reserveren' te klikken
In het volgende scherm geeft u aan op welke dag u het archiefstuk wilt inzien
Indien u zich bevindt in de studiezaal en een tafelnummer heeft ontvangen kunt u dit nummer vermelden. Als u geen tafelnummer heeft kunt u tafelnummer 777 laten staan
Vervolgens bevestigt u uw reservering door deze te versturen.
Verwant materiaal
Beschikbaarheid van kopieën
Beschrijving van de series en archiefbestanddelen
- Flora en fauna, zorgdrager minister van Landbouw, Natuur en Voedselkwaliteit 1945-1994, 032
  - Het vaststellen, wijzigen en intrekken van de Jachtwet. 1923-, 1
    Actor: Minister van Landbouw, Natuurbeheer en Visserij en taakvoorgangers
    Bron: Interview.
    Datum: 10-11-1999
    - Vergaderstukken van de Commissie herziening Jachtwet 1923., 1946-1969; div. nrs
      - 1946-1949., 41
      - 1950-1951., 42
      - 1952-1954., 43
      - 1955-1969., 61
  - Het adviseren van de minister van Landbouw inzake het aanwijzen van gebieden waar het verboden is te jagen met geweer. 1978-, 20
    Actor: Jachtraad
    Grondslag: Jachtwet 1954, art. 26, lid 1q.
    Opm.: Deze handeling is erbij gekomen naar aanleiding van de Wet van 8 juni 1977 (Stb. 1977, 387).
    - Notulen van de vergaderingen van de Jachtraad., 1955-1994; div. nrs; 07.77
      - 1955, 29
      - 1956, 30
      - 1958, 31
      - 1959-1961, 14
      - 1962-1966, 46
      - 1967-1972, 15
      - 1973-1975, 16
      - 1976 okt. - dec. 1976, 17
      - 1976 jan. - aug. 1976, 47
      - 1977 aug. - dec. 1977, 18
      - 1977 jan. - juni 1977, 48
      - 1978 dec. 1978, 19
      - 1978 jan. - sep. 1978, 49
      - 1979 okt. - dec. 1979, 20
      - 1979 jan. - juli. 1979, 50
      - 1980, 21
      - 1981 nov. - dec. 1981, 22
      - 1981 jan. - aug. 1981, 51
      - 1982 feb.., 23
      - 1982 mrt.., 52
      - 1982 juni - sep.., 24
      - 1982 okt. - dec.., 53
      - 1983 feb.., 25
      - 1983 mrt.., 54
      - 1983 juni - okt.., 26
      - 1983 dec.., 55
      - 1984 feb.., 35
      - 1984 mrt. - apr.., 58
      - 1984 juni - nov.., 10
      - 1986 jan. - apr. 1986, 2; 07.77
      - 1986 mei - 1987 juni 1986-1987, 3; 07.77
      - 1987 juni - 1989 okt. 1987-1989, 4; 07.77
      - 1991 jan. - feb. 1991, 44; 07.77
      - 1991 mei - juni 1991, 45; 07.77
      - 1991 juli - dec. 1991, 6; 07.77
      - 1992, 8; 07.77
      - 1993 mei - aug.., 9; 07.77
      - 1993 okt. - nov.., 12; 07.77
      - 1994, 13; 07.77
  - Het adviseren van de minister van Landbouw inzake het vaststellen van de niet tot de inheemse fauna behorende verwilderde diersoorten die beperkt zullen worden. 1978-, 42
    Grondslag: Jachtwet 1954, art. 54, lid 1.
    - Notulen van de vergaderingen van de Jachtraad., 1955-1994; div. nrs; 07.77
      - 1955, 29
      - 1956, 30
      - 1958, 31
      - 1959-1961, 14
      - 1962-1966, 46
      - 1967-1972, 15
      - 1973-1975, 16
      - 1976 okt. - dec. 1976, 17
      - 1976 jan. - aug. 1976, 47
      - 1977 aug. - dec. 1977, 18
      - 1977 jan. - juni 1977, 48
      - 1978 dec. 1978, 19
      - 1978 jan. - sep. 1978, 49
      - 1979 okt. - dec. 1979, 20
      - 1979 jan. - juli. 1979, 50
      - 1980, 21
      - 1981 nov. - dec. 1981, 22
      - 1981 jan. - aug. 1981, 51
      - 1982 feb.., 23
      - 1982 mrt.., 52
      - 1982 juni - sep.., 24
      - 1982 okt. - dec.., 53
      - 1983 feb.., 25
      - 1983 mrt.., 54
      - 1983 juni - okt.., 26
      - 1983 dec.., 55
      - 1984 feb.., 35
      - 1984 mrt. - apr.., 58
      - 1984 juni - nov.., 10
      - 1986 jan. - apr. 1986, 2; 07.77
      - 1986 mei - 1987 juni 1986-1987, 3; 07.77
      - 1987 juni - 1989 okt. 1987-1989, 4; 07.77
      - 1991 jan. - feb. 1991, 44; 07.77
      - 1991 mei - juni 1991, 45; 07.77
      - 1991 juli - dec. 1991, 6; 07.77
      - 1992, 8; 07.77
      - 1993 mei - aug.., 9; 07.77
      - 1993 okt. - nov.., 12; 07.77
      - 1994, 13; 07.77
  - Het stellen en wijzigen van reglementen waarin de werkwijze van de Jachtraad nader geregeld is. 1955-, 70
    Grondslag: Jachtwet 1954, art. 3, lid 7.
    - Notulen van de vergaderingen van de Jachtraad., 1955-1994; div. nrs; 07.77
      - 1955, 29
      - 1956, 30
      - 1958, 31
      - 1959-1961, 14
      - 1962-1966, 46
      - 1967-1972, 15
      - 1973-1975, 16
      - 1976 okt. - dec. 1976, 17
      - 1976 jan. - aug. 1976, 47
      - 1977 aug. - dec. 1977, 18
      - 1977 jan. - juni 1977, 48
      - 1978 dec. 1978, 19
      - 1978 jan. - sep. 1978, 49
      - 1979 okt. - dec. 1979, 20
      - 1979 jan. - juli. 1979, 50
      - 1980, 21
      - 1981 nov. - dec. 1981, 22
      - 1981 jan. - aug. 1981, 51
      - 1982 feb.., 23
      - 1982 mrt.., 52
      - 1982 juni - sep.., 24
      - 1982 okt. - dec.., 53
      - 1983 feb.., 25
      - 1983 mrt.., 54
      - 1983 juni - okt.., 26
      - 1983 dec.., 55
      - 1984 feb.., 35
      - 1984 mrt. - apr.., 58
      - 1984 juni - nov.., 10
      - 1986 jan. - apr. 1986, 2; 07.77
      - 1986 mei - 1987 juni 1986-1987, 3; 07.77
      - 1987 juni - 1989 okt. 1987-1989, 4; 07.77
      - 1991 jan. - feb. 1991, 44; 07.77
      - 1991 mei - juni 1991, 45; 07.77
      - 1991 juli - dec. 1991, 6; 07.77
      - 1992, 8; 07.77
      - 1993 mei - aug.., 9; 07.77
      - 1993 okt. - nov.., 12; 07.77
      - 1994, 13; 07.77
    - Jaarverslagen., 1985-1990; 37; 07.
    - Organisatie en functioneren van de Jachtraad., 1985-1993; 33; 07.125
  - Het desgevraagd of uit eigen beweging adviseren van de minister van Landbouw over onderwerpen van algemene aard met betrekking tot de uitvoering van de Jachtwet. 1955-, 72
    Grondslag: Jachtwet 1954, art. 3, lid 1.
    - Vergaderstukken van de Commissie Staatswildreservaat., 1955-1986; 11
    - Notulen van de vergaderingen van de Jachtraad., 1955-1994; div. nrs; 07.77
      - 1955, 29
      - 1956, 30
      - 1958, 31
      - 1959-1961, 14
      - 1962-1966, 46
      - 1967-1972, 15
      - 1973-1975, 16
      - 1976 okt. - dec. 1976, 17
      - 1976 jan. - aug. 1976, 47
      - 1977 aug. - dec. 1977, 18
      - 1977 jan. - juni 1977, 48
      - 1978 dec. 1978, 19
      - 1978 jan. - sep. 1978, 49
      - 1979 okt. - dec. 1979, 20
      - 1979 jan. - juli. 1979, 50
      - 1980, 21
      - 1981 nov. - dec. 1981, 22
      - 1981 jan. - aug. 1981, 51
      - 1982 feb.., 23
      - 1982 mrt.., 52
      - 1982 juni - sep.., 24
      - 1982 okt. - dec.., 53
      - 1983 feb.., 25
      - 1983 mrt.., 54
      - 1983 juni - okt.., 26
      - 1983 dec.., 55
      - 1984 feb.., 35
      - 1984 mrt. - apr.., 58
      - 1984 juni - nov.., 10
      - 1986 jan. - apr. 1986, 2; 07.77
      - 1986 mei - 1987 juni 1986-1987, 3; 07.77
      - 1987 juni - 1989 okt. 1987-1989, 4; 07.77
      - 1991 jan. - feb. 1991, 44; 07.77
      - 1991 mei - juni 1991, 45; 07.77
      - 1991 juli - dec. 1991, 6; 07.77
      - 1992, 8; 07.77
      - 1993 mei - aug.., 9; 07.77
      - 1993 okt. - nov.., 12; 07.77
      - 1994, 13; 07.77
    - Correspondentie over ontwikkelingen van belang voor het te voeren jachtbeleid met name het beleid betreffende het uitgeven van jachtakten., 1967-1985; 7
    - Beleid met betrekking tot natuurgebieden, ganzenbeheer en ganzenschade., 1974-1984; ---
      - 1974-1979, 38
    - Vergaderstukken en notities Commissie Ganzen., 1974-1987; 39
    - Bijstellen draaiboek voor besluitvorming inzake tijdelijke sluiting c.q. opening van de jacht onder bijzondere weersomstandigheden., 1985-1987; 32; 07.76
    - Wijziging van de Jachtwet., 1985-1987; 28
    - Advies betreffende de aanpak ganzenbeheer en ganzenschade naar aanleiding van de Ganzennotitie van de minister., 1987-1988; 5
    - Voorontwerp Flora- en Faunawet waaronder wijziging Jachtwet., 1987-1988; ---
      - 1987-1988, 27; 07.76
        01
    - Advisering over meerdere aangelegenheden., 1988-1993; 34; 07.77
  - Het adviseren van de minister van Landbouw inzake de termijnen waarin jacht op ander dan in de wet genoemd wild geopend zal zijn. 1955-, 73
    Grondslag: Jachtwet 1954, art. 20, lid 2.
    - Notulen van de vergaderingen van de Jachtraad., 1955-1994; div. nrs; 07.77
      - 1955, 29
      - 1956, 30
      - 1958, 31
      - 1959-1961, 14
      - 1962-1966, 46
      - 1967-1972, 15
      - 1973-1975, 16
      - 1976 okt. - dec. 1976, 17
      - 1976 jan. - aug. 1976, 47
      - 1977 aug. - dec. 1977, 18
      - 1977 jan. - juni 1977, 48
      - 1978 dec. 1978, 19
      - 1978 jan. - sep. 1978, 49
      - 1979 okt. - dec. 1979, 20
      - 1979 jan. - juli. 1979, 50
      - 1980, 21
      - 1981 nov. - dec. 1981, 22
      - 1981 jan. - aug. 1981, 51
      - 1982 feb.., 23
      - 1982 mrt.., 52
      - 1982 juni - sep.., 24
      - 1982 okt. - dec.., 53
      - 1983 feb.., 25
      - 1983 mrt.., 54
      - 1983 juni - okt.., 26
      - 1983 dec.., 55
      - 1984 feb.., 35
      - 1984 mrt. - apr.., 58
      - 1984 juni - nov.., 10
      - 1986 jan. - apr. 1986, 2; 07.77
      - 1986 mei - 1987 juni 1986-1987, 3; 07.77
      - 1987 juni - 1989 okt. 1987-1989, 4; 07.77
      - 1991 jan. - feb. 1991, 44; 07.77
      - 1991 mei - juni 1991, 45; 07.77
      - 1991 juli - dec. 1991, 6; 07.77
      - 1992, 8; 07.77
      - 1993 mei - aug.., 9; 07.77
      - 1993 okt. - nov.., 12; 07.77
      - 1994, 13; 07.77
  - Het adviseren van de minister van Landbouw inzake regels voor overeenkomsten van huur en verhuur van het genot van de jacht. 1955-, 156
    Grondslag: Jachtwet 1954, art. 6, lid 5.
    - Notulen van de vergaderingen van de Jachtraad., 1955-1994; div. nrs; 07.77
      - 1955, 29
      - 1956, 30
      - 1958, 31
      - 1959-1961, 14
      - 1962-1966, 46
      - 1967-1972, 15
      - 1973-1975, 16
      - 1976 okt. - dec. 1976, 17
      - 1976 jan. - aug. 1976, 47
      - 1977 aug. - dec. 1977, 18
      - 1977 jan. - juni 1977, 48
      - 1978 dec. 1978, 19
      - 1978 jan. - sep. 1978, 49
      - 1979 okt. - dec. 1979, 20
      - 1979 jan. - juli. 1979, 50
      - 1980, 21
      - 1981 nov. - dec. 1981, 22
      - 1981 jan. - aug. 1981, 51
      - 1982 feb.., 23
      - 1982 mrt.., 52
      - 1982 juni - sep.., 24
      - 1982 okt. - dec.., 53
      - 1983 feb.., 25
      - 1983 mrt.., 54
      - 1983 juni - okt.., 26
      - 1983 dec.., 55
      - 1984 feb.., 35
      - 1984 mrt. - apr.., 58
      - 1984 juni - nov.., 10
      - 1986 jan. - apr. 1986, 2; 07.77
      - 1986 mei - 1987 juni 1986-1987, 3; 07.77
      - 1987 juni - 1989 okt. 1987-1989, 4; 07.77
      - 1991 jan. - feb. 1991, 44; 07.77
      - 1991 mei - juni 1991, 45; 07.77
      - 1991 juli - dec. 1991, 6; 07.77
      - 1992, 8; 07.77
      - 1993 mei - aug.., 9; 07.77
      - 1993 okt. - nov.., 12; 07.77
      - 1994, 13; 07.77
  - Het adviseren van de minister van Landbouw inzake afmetingen waaraan jachtvelden hebben te voldoen. 1955-, 161
    Grondslag: Jachtwet 1954, art. 21, lid 1.
    Product: Beschikking 1 november 1993, nr. J 9316992 (Stcrt. 1993, 213).
    - Notulen van de vergaderingen van de Jachtraad., 1955-1994; div. nrs; 07.77
      - 1955, 29
      - 1956, 30
      - 1958, 31
      - 1959-1961, 14
      - 1962-1966, 46
      - 1967-1972, 15
      - 1973-1975, 16
      - 1976 okt. - dec. 1976, 17
      - 1976 jan. - aug. 1976, 47
      - 1977 aug. - dec. 1977, 18
      - 1977 jan. - juni 1977, 48
      - 1978 dec. 1978, 19
      - 1978 jan. - sep. 1978, 49
      - 1979 okt. - dec. 1979, 20
      - 1979 jan. - juli. 1979, 50
      - 1980, 21
      - 1981 nov. - dec. 1981, 22
      - 1981 jan. - aug. 1981, 51
      - 1982 feb.., 23
      - 1982 mrt.., 52
      - 1982 juni - sep.., 24
      - 1982 okt. - dec.., 53
      - 1983 feb.., 25
      - 1983 mrt.., 54
      - 1983 juni - okt.., 26
      - 1983 dec.., 55
      - 1984 feb.., 35
      - 1984 mrt. - apr.., 58
      - 1984 juni - nov.., 10
      - 1986 jan. - apr. 1986, 2; 07.77
      - 1986 mei - 1987 juni 1986-1987, 3; 07.77
      - 1987 juni - 1989 okt. 1987-1989, 4; 07.77
      - 1991 jan. - feb. 1991, 44; 07.77
      - 1991 mei - juni 1991, 45; 07.77
      - 1991 juli - dec. 1991, 6; 07.77
      - 1992, 8; 07.77
      - 1993 mei - aug.., 9; 07.77
      - 1993 okt. - nov.., 12; 07.77
      - 1994, 13; 07.77
    - Bevordering van wildbeheereenheden en vergaderstukken van de adviescommissie Planken Wambuis., 1972-1985; 36
  - Het adviseren van de minister van Landbouw inzake de prijs van jachtakten. 1978-, 168
    Grondslag: Jachtwet 1954, art. 35, lid 1.
    Product: Beschikking 28 januari 1983, nr. J 560 (Stcrt. 1983, 23).
    Beschikking betreffende vaststelling bijdrage Jachtfonds van 13 maart 1984, nr. J 807 (Stcrt. 1984, 57).
    - Notulen van de vergaderingen van de Jachtraad., 1955-1994; div. nrs; 07.77
      - 1955, 29
      - 1956, 30
      - 1958, 31
      - 1959-1961, 14
      - 1962-1966, 46
      - 1967-1972, 15
      - 1973-1975, 16
      - 1976 okt. - dec. 1976, 17
      - 1976 jan. - aug. 1976, 47
      - 1977 aug. - dec. 1977, 18
      - 1977 jan. - juni 1977, 48
      - 1978 dec. 1978, 19
      - 1978 jan. - sep. 1978, 49
      - 1979 okt. - dec. 1979, 20
      - 1979 jan. - juli. 1979, 50
      - 1980, 21
      - 1981 nov. - dec. 1981, 22
      - 1981 jan. - aug. 1981, 51
      - 1982 feb.., 23
      - 1982 mrt.., 52
      - 1982 juni - sep.., 24
      - 1982 okt. - dec.., 53
      - 1983 feb.., 25
      - 1983 mrt.., 54
      - 1983 juni - okt.., 26
      - 1983 dec.., 55
      - 1984 feb.., 35
      - 1984 mrt. - apr.., 58
      - 1984 juni - nov.., 10
      - 1986 jan. - apr. 1986, 2; 07.77
      - 1986 mei - 1987 juni 1986-1987, 3; 07.77
      - 1987 juni - 1989 okt. 1987-1989, 4; 07.77
      - 1991 jan. - feb. 1991, 44; 07.77
      - 1991 mei - juni 1991, 45; 07.77
      - 1991 juli - dec. 1991, 6; 07.77
      - 1992, 8; 07.77
      - 1993 mei - aug.., 9; 07.77
      - 1993 okt. - nov.., 12; 07.77
      - 1994, 13; 07.77
  - Het adviseren van de minister van Landbouw inzake het registreren van eendenkooien. 1955-1977, 185
    Grondslag: Jachtwet 1954, art. 38, lid 2.
    - Notulen van de vergaderingen van de Jachtraad., 1955-1994; div. nrs; 07.77
      - 1955, 29
      - 1956, 30
      - 1958, 31
      - 1959-1961, 14
      - 1962-1966, 46
      - 1967-1972, 15
      - 1973-1975, 16
      - 1976 okt. - dec. 1976, 17
      - 1976 jan. - aug. 1976, 47
      - 1977 aug. - dec. 1977, 18
      - 1977 jan. - juni 1977, 48
      - 1978 dec. 1978, 19
      - 1978 jan. - sep. 1978, 49
      - 1979 okt. - dec. 1979, 20
      - 1979 jan. - juli. 1979, 50
      - 1980, 21
      - 1981 nov. - dec. 1981, 22
      - 1981 jan. - aug. 1981, 51
      - 1982 feb.., 23
      - 1982 mrt.., 52
      - 1982 juni - sep.., 24
      - 1982 okt. - dec.., 53
      - 1983 feb.., 25
      - 1983 mrt.., 54
      - 1983 juni - okt.., 26
      - 1983 dec.., 55
      - 1984 feb.., 35
      - 1984 mrt. - apr.., 58
      - 1984 juni - nov.., 10
      - 1986 jan. - apr. 1986, 2; 07.77
      - 1986 mei - 1987 juni 1986-1987, 3; 07.77
      - 1987 juni - 1989 okt. 1987-1989, 4; 07.77
      - 1991 jan. - feb. 1991, 44; 07.77
      - 1991 mei - juni 1991, 45; 07.77
      - 1991 juli - dec. 1991, 6; 07.77
      - 1992, 8; 07.77
      - 1993 mei - aug.., 9; 07.77
      - 1993 okt. - nov.., 12; 07.77
      - 1994, 13; 07.77